---
title: "cap3"
output: html_document
---

```{r}

library(survival)
```

# Capítulo 3 

## Exemplo da Página 83

```{r}

library(survival)

tempos <- c(3,5,6,7,8,9,10,10,12,15,15,18,19,20,22,25,28,30,40,45)

cens <- c(1,1,1,1,1,1,1,0,1,1,0,1,1,1,1,1,1,1,1,0)
```

```{r}

# Ajustando na exponencial
ajust1 <- survreg(Surv(tempos, cens) ~ 1, dist='exponential') 
ajust1

alpha <- exp(ajust1$coefficients[1])
alpha

```

```{r}

# Ajustando na weibull

ajust2 <- survreg(Surv(tempos, cens) ~ 1, dist='weibull')
ajust2

alpha <- exp(ajust2$coefficients[1])
gama <- 1/ajust2$scale
cbind(gama, alpha)

```

```{r}

# Ajustando na log normal

ajust3 <- survreg(Surv(tempos, cens) ~ 1, dist='lognorm')

ajust3
```

```{r}

ekm <- survfit(Surv(tempos, cens) ~ 1) 
time <- ekm$time 
st <- ekm$surv

ste <- exp(-time/20.41)

stw <- exp(-(time/21.34)^1.54)

stln <- pnorm((-log(time) + 2.72)/0.76)

cbind(time, st, ste, stw, stln)
```

```{r}

par(mfrow=c(1,3)); plot(st, ste, pch=16, xlab="S(t) Kaplan-Meier",
ylab="S(t) exponencial", ylim=c(0,1), xlim=c(0,1)); abline(0,1)

plot(st, stw, pch=16, ylim=c(0,1), xlim=c(0,1), xlab="S(t) Kaplan-Meier",
ylab="S(t) Weibull"); abline(0,1)

plot(st, stln, pch=16, ylim=c(0,1), xlim=c(0,1), xlab="S(t) Kaplan-Meier",
ylab="S(t) log-normal"); abline(0,1)
```

## Exercício 1

S(t) segue uma T \~ Weibull (alpha = 100 e gama = 2)

t em dias

```{r}


escala <- 100
forma <- 2

S_t <- function(t, escala = 100, forma = 2){
  
  resultado <- exp( -(t/escala)^forma)
  
}

```

```{r}

plot(S_t, 0, 150)
```

### a - Prob de sobreviver 30 e 45 dias

```{r}

print(S_t(30, escala, forma))
print(S_t(45, escala, forma))
```

### b - tempo médio

É o E[T] calculado como a área em baixo da curva de S(t).

```{r}

# Nesse caso, vou partir direto pra definição da E[T] que normalmente seria feita integrando de 0 a infinito a S(t). 

media <- escala * gamma(1+(1/forma))
print(media)
```

A média é cerca de 88 dias e meio.

```{r}

gamma(0.5)*50
```

### c - tempo mediano

É o tempo no qual a probabilidade de sobrevivência é de 0,5 (50%)

```{r}

print(S_t(83.255, escala, forma))
```

O tempo mediano é cerca de 83 dias.

### d- taxa de falha nos 30, 45 e 60 dias

```{r}

# novamente eu vou direto pra definição da taxa de falha
# ela é normalmente achada fazendo - d/dt log(S(t))
# ou partindo da relação h(t) = f(t)/S(t)

h_t <- function(t, escala = 100, forma = 2){
  
  resultado <- (( forma / (escala ^ forma) ) * (t ^ (forma-1) ))
  
}
```

```{r}

plot(h_t, 0, 150)
```

```{r}

print(h_t(30, escala, forma))
print(h_t(45, escala, forma))
print(h_t(60, escala, forma))
```

Taxa de falha é crescente pois o parametro de forma é maior que 1. Parâmetro de forma 1 seria o caso particular de risco constante remetendo a exponencial.

Mais tempo que passa maior o risco de evento.
