---
title: "Distribuições Paramétricas"
output: html_document
---

```{r setup, message=FALSE, warning=FALSE}
library(survival)
```

# Distribuições paramétricas

## Base de dados

```{r dados}
# TIME: Survival time in days
# CENS: Censoring indicator (0 = censored, 1 = uncensored)
# TREAT: Treatment (1 = single, 2 = combined)
# AGE: Age of patient in years
# RDISEASE: Extent of residual disease (1 = incomplete, 2 = complete)
# PERF: Performance status (1 = good, 2 = poor)
quimioterapy <- read.table("Quimioterapy.txt", header = TRUE)

head(quimioterapy)
```

## Exponential distribution

### Usando o pacote R

```{r exponencial-survreg}
reg.exp <- survreg(
  Surv(TIME, CENS) ~ factor(TREAT),
  data = quimioterapy,
  dist = "exponential"
)

summary(reg.exp)
```

```{r}

RegExpComp <- survreg(
  Surv(TIME, CENS) ~ factor(TREAT) + AGE + RDISEASE + PERF,
  data = quimioterapy,
  dist = "exponential"
)

summary(RegExpComp)
```

Ou seja

S_TREAT1(t = 1) = S_TREAT2(t = 1.86)

Mas o pvalue é alto então esse resultado n é sestatísticamente significativo.

### Função de log-verossimilhança

```{r exponencial-loglik}
logLik.expon <- function(data, betas) {
  dj <- data$CENS
  tj <- data$TIME
  X <- as.matrix(data.frame(x0 = rep(1, nrow(data)), data[, 4:7]))
  betas <- as.vector(betas)

  (-1) * sum(-dj * X %*% betas - tj * exp(-X %*% betas))
}
```

### Estimativas principais

```{r exponencial-optim}
res.exp_log_lik <- optim(
  rep(0, 5),
  fn = logLik.expon,
  data = quimioterapy,
  method = "BFGS",
  hessian = TRUE
)

# Maximum Likelihood Estimates
betas <- round(
  data.frame(
    b0 = res.exp_log_lik$par[1],
    b1 = res.exp_log_lik$par[2],
    b2 = res.exp_log_lik$par[3],
    b3 = res.exp_log_lik$par[4],
    b4 = res.exp_log_lik$par[5]
  ),
  4
)

betas
```

```{r}

# esses betas entram nessa linearização aqui
# eta <- b0 + b1*TREAT + b2*AGE + b3*RDISEASE + b4*PERF
# S(t | x) = exp(-t * exp(-eta))

S_exp <- function(t, TREAT, AGE, RDISEASE, PERF) {
  eta <- 12.7527 +
    0.6252*TREAT -
    0.0867*AGE -
    0.7754*RDISEASE -
    0.2781*PERF

  exp(-t * exp(-eta))
}
```

```{r}

tempos <- seq(0, max(quimioterapy$TIME), length.out = 300)

plot(
  tempos,
  S_exp(tempos, TREAT = 1, AGE = 60, RDISEASE = 2, PERF = 1),
  type = "l",
  lwd = 2,
  ylim = c(0, 1),
  xlab = "Tempo",
  ylab = "S(t)"
)
```

### Newton-Raphson

```{r exponencial-newton-raphson}

score.exp <- function(data, betas) {
  dj <- data$CENS
  tj <- data$TIME
  X <- as.matrix(data.frame(x0 = rep(1, nrow(data)), data[, 4:7]))
  betas <- as.vector(betas)
  score <- double(ncol(X))

  for (r in seq_len(ncol(X))) {
    score[r] <- sum(X[, r] * (tj * exp(-X %*% betas) - dj))
  }

  score
}

Info.exp <- function(data, betas) {
  tj <- data$TIME
  X <- as.matrix(data.frame(x0 = rep(1, nrow(data)), data[, 4:7]))
  betas <- as.vector(betas)
  Info.mat <- matrix(NA, ncol = ncol(X), nrow = ncol(X))

  for (r in seq_len(ncol(X))) {
    for (s in seq_len(ncol(X))) {
      Info.mat[r, s] <- sum(X[, r] * X[, s] * tj * exp(-X %*% betas))
    }
  }

  Info.mat
}

fs.expReg <- function(data, betas, max.iter = 15, eps = 1e-08) {
  tol.vec <- double(max.iter + 1)
  betas.vec <- matrix(NA, nrow = max.iter + 1, ncol = length(betas))

  betas.vec[1, ] <- betas.ant <- betas
  contador <- 1
  tol.vec[1] <- 1

  while (TRUE) {
    v <- solve(Info.exp(data, betas.ant), score.exp(data, betas.ant))

    # Iterative step (FS Algorithm)
    betas.atual <- betas.ant + v

    # Computing the tolerance level
    tol <- sum(abs(betas.atual - betas.ant))
    contador <- contador + 1

    # Updating the main results
    betas.ant <- betas.atual
    betas.vec[contador, ] <- betas.ant
    tol.vec[contador] <- tol

    cat("Wait: the FS algorithm is running", "\r")

    if ((eps > tol) || (contador > max.iter)) {
      break
    }
  }

  Results <- matrix(NA, nrow = contador, ncol = 6)
  colnames(Results) <- c("b0", "b1", "b2", "b3", "b4", "Tolerance")
  Results[seq_len(contador), 1:5] <- betas.vec[seq_len(contador), ]
  Results[seq_len(contador), 6] <- tol.vec[seq_len(contador)]

  Cov.Mat <- solve(Info.exp(data, betas.atual))
  se.betas <- sqrt(diag(Cov.Mat))

  list(
    betas.atual = betas.atual,
    Cov.Mat = Cov.Mat,
    se.betas = se.betas,
    Results = Results
  )
}

res.expFS <- fs.expReg(quimioterapy, rep(0, 5))
```

```{r}

# Maximum likelihood estimates
round(res.expFS$betas.atual, 4)
```

```{r}

# Standard error
round(sqrt(diag(res.expFS$Cov.Mat)), 4)
```

## Modelo de regressão Weibull

### Usando o pacote R

```{r weibull-survreg}
reg.weib <- survreg(
  Surv(TIME, CENS) ~ factor(TREAT) + AGE + factor(RDISEASE) + factor(PERF),
  data = quimioterapy,
  dist = "weibull"
)

summary(reg.weib)
```

### Função de log-verossimilhança

```{r weibull-loglik}
logLik.Weib <- function(data, param) {
  dj <- data$CENS
  tj <- data$TIME
  alpha <- param[6]
  betas <- as.matrix(param[1:5])
  X <- as.matrix(cbind(x0 = 1, data[, 4:7]))
  linear_pred <- X %*% betas

  if (alpha <= 0) {
    return(Inf)
  }

  (-1) * sum(
    dj * log(alpha * tj^(alpha - 1) * exp(-alpha * linear_pred)) -
      tj^alpha * exp(-alpha * linear_pred)
  )
}

res.weib_loglike <- optim(
  c(rep(0, 5), 0.1),
  fn = logLik.Weib,
  data = quimioterapy,
  method = "BFGS",
  hessian = TRUE
)

# Maximum Likelihood Estimates
betas_weib <- round(
  data.frame(
    b0 = res.weib_loglike$par[1],
    b1 = res.weib_loglike$par[2],
    b2 = res.weib_loglike$par[3],
    b3 = res.weib_loglike$par[4],
    b4 = res.weib_loglike$par[5]
  ),
  4
)

betas_weib
```

```{r}

sqrt(diag(solve(res.weib$hessian)))
```

## Modelos de tempo de falha acelerado

### Caso I: distribuição exponencial

```{r aft-exponencial}
tj <- seq(0, 5, length.out = 1000)

exp.mu0 <- 1
exp.mu1 <- 0.2
exp.mu2 <- 0.5
exp.mu3 <- 2
exp.mu4 <- 5

S0 <- function(z) {
  exp(-z)
}

surv_af <- function(t, mu) {
  S0(t / mu)
}

plot(
  tj,
  surv_af(tj, exp.mu0),
  type = "s",
  col = 1,
  lwd = 2,
  xlab = "Tempos",
  ylab = "Sobrevivência"
)

lines(tj, surv_af(tj, exp.mu1), lwd = 2, col = 2)
lines(tj, surv_af(tj, exp.mu2), lwd = 2, col = 3)
lines(tj, surv_af(tj, exp.mu3), lwd = 2, col = 4)
lines(tj, surv_af(tj, exp.mu4), lwd = 2, col = 5)

labels <- c(
  "Linha de base",
  expression(paste(exp(mu), " = ", "0,2")),
  expression(paste(exp(mu), " = ", "1/2")),
  expression(paste(exp(mu), " = ", "2")),
  expression(paste(exp(mu), " = ", "5"))
)

legend("topright", labels, lty = 1, col = 1:5, lwd = 2)
```

## Modelo de regressão log-logística

```{r loglogistica-survreg}
Reg.LogLogis <- survreg(
  Surv(TIME, CENS) ~ factor(TREAT) + AGE + factor(RDISEASE) + factor(PERF),
  data = quimioterapy,
  dist = "loglogistic"
)

summary(Reg.LogLogis)
```

```{r}

# Perfil para o qual você quer a curva
novo <- data.frame(
  TREAT = c(1, 2),
  AGE = mean(quimioterapy$AGE),
  RDISEASE = 2,
  PERF = 1
)

tempos <- seq(1, max(quimioterapy$TIME), length.out = 300)

eta <- predict(Reg.LogLogis, newdata = novo, type = "lp")
sigma <- Reg.LogLogis$scale

S_loglogis <- function(t, eta, sigma) {
  1 / (1 + exp((log(t) - eta) / sigma))
}

plot(
  tempos,
  S_loglogis(tempos, eta[1], sigma),
  type = "l",
  lwd = 2,
  col = 1,
  ylim = c(0, 1),
  xlab = "Tempo",
  ylab = "S(t)",
  main = "Função de sobrevivência - Log-logística"
)

lines(tempos, S_loglogis(tempos, eta[2], sigma), lwd = 2, col = 2)

legend(
  "topright",
  legend = c("TREAT = 1", "TREAT = 2"),
  col = c(1, 2),
  lwd = 2
)
```
