---
title: "execicios_und_2"
output: html_document
date: "2026-04-03"
---

# Exercícios de R - Análise de Sobrevivência

## Modelos Não Paramétricos

Unidade 2 - Livro "Análise de Sobrevivência Aplicada" Segunda Edicão. ABE - Projeto Fischer

```{r}
library(survival)
```

### Exercício 3 Página 52

#### *Letra A - S(t)*

```{r}

tempo <- c(
  7, 34, 42, 63, 64, 74, 83, 84, 91, 108, 112, 129, 133, 133, 139,
  140, 140, 146, 149, 154, 157, 160, 160, 165, 173, 176, 185, 218,
  225, 241, 248, 273, 277, 279, 297, 319, 405, 417, 420, 440, 523,
  523, 583, 594, 1101, 1116, 1146, 1226, 1349, 1412, 1417
)

# 0 é censura
# 1 é evento
status <- c(
  1, 1, 1, 1, 1, 0, 1, 1, 1, 1, 1, 1, 1, 1, 1,
  1, 1, 1, 1, 1, 1, 1, 1, 1, 1, 1, 0, 1,
  1, 1, 1, 1, 1, 0, 1, 0, 1, 1, 1, 1, 1,
  0, 1, 1, 1, 0, 1, 0, 0, 0, 1
)

```

```{r}

dados <- data.frame(
  tempo = tempo,
  status = status
)

dados
```

```{r}

ajuste_km <- survfit(Surv(tempo, status) ~ 1, data = dados)
dev.new(width = 10, height = 7)  # em polegadas
plot(ajuste_km)
```

```{r}

summary(ajuste_km)
```

```{r}

ajuste_na <- survfit(Surv(tempo, status) ~ 1, data = dados, type = "fleming-harrington")
summary(ajuste_na)
```

```{r}

plot(ajuste_na)
```

```{r}

plot(ajuste_km, col = 1, lwd = 2, xlab = "Tempo (dias)", ylab = "S(t)")
lines(ajuste_na, col = 2, lwd = 2)
legend("topright",
       legend = c("Kaplan-Meier", "Nelson-Aalen"),
       col = c(1, 2), lwd = 2)
```

Nelson-Aalen ficou um pouco acima do que Kaplan-Meier.

#### Letra B - Tempo médio e mediano

Tempo mediano é o quantil relativo a 0.5

```{r}

quantile(ajuste_km, probs = 0.5)
```

Tempo médio é a integral sob a funcão S(t).

```{r}

summary_km <- summary(ajuste_km)

t <- summary_km$time
S <- summary_km$surv

# adiciona tempo inicial
t_ext <- c(0, t)
S_ext <- c(1, S)

# cálculo da área (integral)
media <- sum(diff(t_ext) * S_ext[-length(S_ext)])

media
```

#### Letra C 

Probabilidade de sobreviver...

```{r}

# 42 dias
summary(ajuste_km, times = 42)$surv

# 100 dias
summary(ajuste_km, times = 100)$surv

# 300 dias
summary(ajuste_km, times = 300)$surv

# 1000
summary(ajuste_km, times = 1000)$surv

```

#### Letra D

Vida média residual depois de mil dias...\_arrumados

```{r}

install.packages("locfit")
library(locfit)
```

```{r}

# mrl é median residual life 
vmr_vals <- km.mrl(dados$tempo, dados$status)

vmr_vals
```

```{r}

idx <- which.min(abs(dados$tempo - 1000))

vmr_vals[idx]
```

#### Letra E - Entendendo as letras anteriores

Letra A - Kaplan Meier me retornou uma curva de sobrevivência levando em conta as censuras. Nos tempos com censura a curva se mantém estável. Ela não converge para zero por isso. Dá quase zero, mas não zero. Análogo para Nelson-Aalen

Letra B - Já explicado por alto o que é cada valor no decorrer da questão.

Letra C - A chance de cada indivídiuo sobreviver x dias é de y (pontos na curva S(t).

Letra D - Quem sobreviveu mil dias deve sobreviver em média mais uns 210.

#### Letra F

Obter t tal que S(t) é...

```{r}

# 0.8
quantile(ajuste_km, probs = 0.8)

# 0.3
quantile(ajuste_km, probs = 0.3)

# 0.1
quantile(ajuste_km, probs = 0.1)
```

594, 140 e 83 respectivamente.
