---
title: "lista_2_ex_5"
output: html_document
---

```{r}

library(coin)
library(survival)
```

```{r}

dados <- data.frame(
  grupo = c(
    rep("A", 6),
    rep("B", 5),
    rep("C", 6),
    rep("D", 5),
    rep("Controle", 6)
  ),
  tempo = c(
    1, 4, 5, 6, 7, 7,
    3, 5, 5, 5, 6,
    1, 3, 4, 7, 7, 7,
    3, 5, 7, 7, 7,
    3, 5, 5, 7, 7, 7
  ),
  status = c(
    1, 1, 1, 1, 0, 0,   # A
    1, 1, 0, 0, 1,      # B
    1, 1, 0, 1, 1, 0,   # C
    1, 0, 1, 0, 0,      # D
    1, 1, 1, 0, 0, 0    # Controle
  )
)

dados$grupo <- factor(dados$grupo)

dados

```

```{r}

# log rank
log_rank <- survdiff(Surv(tempo, status) ~ grupo, data = dados)

# wilcoxon
teste_wilcoxon <- logrank_test(
  Surv(tempo, status) ~ grupo,
  data = dados,
  type = "Gehan-Breslow"
)

# Peto-Peto
peto <- survdiff(Surv(tempo, status) ~ grupo, data = dados, rho = 1)

# Fleming-Harrington com gamma = 0 e rho = 2
fh <- survdiff(Surv(tempo, status) ~ grupo, data = dados, rho = 2)
```

H0 é as curvas serem todas iguais

H1 é as curvas serem diferentes

```{r}

log_rank
```

```{r}

teste_wilcoxon
```

```{r}

peto
```

```{r}

fh
```

```{r}

print(1 - pchisq(log_rank$chisq, df = length(log_rank$n) - 1))
print(1 - pchisq(peto$chisq, df = length(peto$n) - 1))
print(1 - pchisq(fh$chisq, df = length(fh$n) - 1))
```

Opa, tá maior que 0.5 ou seja, não está sendo possível aceitar H0! Tem diferença entre as curvas. Agora, entre quais?

Vou fazer log-rank 2 a 2.

```{r}

grupos <- levels(dados$grupo)
pares <- combn(grupos, 2, simplify = FALSE)

resultados <- lapply(pares, function(par) {
  sub <- subset(dados, grupo %in% par)
  sub$grupo <- droplevels(sub$grupo)
  
  teste <- survdiff(Surv(tempo, status) ~ grupo, data = sub)
  pvalor <- 1 - pchisq(teste$chisq, df = 1)
  
  data.frame(
    grupo1 = par[1],
    grupo2 = par[2],
    chisq = teste$chisq,
    pvalor = pvalor
  )
})
```

```{r}

resultados <- do.call(rbind, resultados)
resultados
```

Muito pequeno, rejeito H0.

Muito alto, não rejeito H0.

Grupos que rejeito H0 (as curvas não são iguais):

-   A e D

-   B e C

-   B e D

-   C e Controle

-   C e D

Para o resto das comparações, não existe evidência estatística para descartar a possibilidade das curvas serem iguais.
